---
title: "Earthquakes"
author: "Valentin PENAUD--POLGE & Bastien Harmand"
date: "12 avril 2019"
output: 
  html_document: 
    theme: lumen
---

```{r setup, include=FALSE, message=FALSE, echo=FALSE}

library(tidyverse)
library(plotly)
library(ggmap)
library(ggplot2)
library(dplyr)

```

## Le Dataset

This dataset includes a record of the date, time, location, depth, magnitude, and source of every earthquake with a reported magnitude 5.5 or higher since 1965. 

<https://www.kaggle.com/usgs/earthquake-database/version/1>


```{r dataset, echo = FALSE}
earthquakes <- read.csv(file="database.csv", header=TRUE, sep=",")
earthquakes$Date <- as.Date(earthquakes$Date, format="%m/%d/%Y")
earthquakes$Year <- as.numeric(format(earthquakes$Date,"%Y"))
summary(earthquakes[,c('Type','Depth','Magnitude','Date','Year')])
```

## Carte Interactive Séismes

Sur cette carte figure les séismes dont la magnitude est supérieure ou égale à 7.5. En couleur figure l'année, et la taille est proportionelle à la magnitude.

```{r map, echo=FALSE, fig.width=10, message=FALSE, warning=FALSE, warn.conflicts=FALSE}

earthquakes7 <- filter(earthquakes,Magnitude>=7.5)

# Get the world map
wolrdMap <- map_data("world")

# plot the map
map_plot <- ggplot(wolrdMap,aes(x=long, y = lat)) +
  geom_polygon(fill = 'white', aes(group = group)) + # Affichage de la carte 
  geom_point(data=earthquakes7,aes(size = Magnitude,x=Longitude,y=Latitude,color=Date)) + # Affichage des points
  theme(panel.background = element_rect(fill = 'lightblue')) + # Couleur de fond
  scale_x_continuous(name="Longitude", seq(-180, 180,20)) +  # Axe Y
  scale_y_continuous(name="Latitude", seq(-90, 90,20)) +  # Axe X
  coord_cartesian(xlim=c(-100,180),ylim=c(-40,80)) +
  ggtitle("Carte des plus grands séismes")

ggp <- ggplotly(map_plot)
ggp %>% layout(dragmode = "pan") %>% config(displayModeBar = "static", collaborate = F, displaylogo = FALSE, modeBarButtonsToRemove = list("sendDataToCloud", "toImage", "autoScale2d", "resetScale2d", "hoverClosestCartesian", "hoverCompareCartesian", "select2d", "lasso2d", "toggleSpikelines")
)

```

## Distributions des magnitudes

Nous voulons observer les distributions des magnitudes.
Le dataset ne présente pas de valeurs de magnitude en dessous de 5,5.

```{r density, echo=FALSE}
density_plot <- earthquakes %>%
  filter(Type != "Rock Burst") %>% # Nous enlevons "Rock Burst" et "Explosion" car nous n'avons pas assez d’occurrences
  filter(Type != "Explosion") %>%
  ggplot(aes(Magnitude)) +
  geom_density(bw = 0.1) +
  ggtitle("Density of Magnitude") + # titre
  facet_wrap(~Type, scale="free_y") # séparation des distributions

ggplotly(density_plot)
```


Les magnitudes des séismes semblent suivre une loi normale (phénomène naturel) mais ce n'est pas le cas des explosions nucléaires (non naturelles).

De plus le nombre d'occurrence de type "séisme" est bien plus important que le nombre d'occurrence de type "explosion nucléaire" -> Le théorème central limite doit également jouer son rôle dans les distributions observées.


## Distribution temporelle des plus "gros" séismes


```{r temps, echo=FALSE}

# On prend les maximums dd chaque anneés
maximum <- earthquakes7 %>%
  group_by(Year) %>%
  summarize(maxi = max(Magnitude, na.rm = TRUE))

temps_plot <- ggplot() +
  geom_bar(data = maximum,aes(x=Year, y = maxi),stat="identity",fill = 'darkgrey') +
  geom_jitter(data = earthquakes7,aes(x=Year, y = Magnitude), color = 'darkred', size = 1) +
  scale_y_continuous(name="Magnitude", seq(5.5,10,0.5)) +  # Axe X
  coord_cartesian(xlim = c(1965, 2015), ylim = c(7.5, 10)) +
  ggtitle("Chronologie des plus grands séismes")


ggplotly(temps_plot)

```

